【裁判字號】    90,易,317
【裁判日期】    901031
【裁判案由】    詐欺
【裁判全文】
臺灣臺東地方法院刑事判決                            九十年度易字第三一七號
    公  訴  人  臺灣臺東地方法院檢察署檢察官
    被      告  甲○○
右列被告因詐欺案件，經檢察官提起公訴（九十年度偵字第一Ｏ九五號），本院判決
如左：
    主  文
甲○○連續意圖為自己不法之所有，以詐術使人將本人之物交付，處拘役伍拾日，如
易科罰金，以參佰元折算壹日。
    事  實
一、甲○○於民國（下同）八十七年十一月三十一日因竊盜罪，經本院以八十七年度
    易字第七五七號判決判處罰金二千五百元，八十八年六月九日復因竊盜罪經本院
    以八十八年度易字第一八一號判決判處罰金六百八十元，八十九年九月十三日又
    因竊盜罪經本院以八十九年度易字第三一二號判決判處拘役四十日，緩刑五年。
    其於緩刑期間，猶不知悔改，明知自己與富源旅社並無任何關係，本身亦已無金
    錢購物，見前來臺東賣衣之攤販商丙○○、乙○○投宿於富源旅社，竟基於意圖
    為自己不法所有之概括犯意，先於九十年四月二日下午二時許，在臺東市中央市
    場旁，向丙○○謊稱：伊是富源旅社老闆娘的女兒，欲購買三件衣褲，伊回去富
    源旅社後，再將錢交予丙○○之太太云云，使丙○○陷於錯誤而交付價值新台幣
    （下同）三百元之衣褲三件予甲○○；後於同月四日上午十一時，在上揭中央市
    場，甲○○復以同一手法向乙○○佯稱：伊是富源老闆的女兒，伊欲購買一件衣
    服，乙○○可至富源旅收帳云云，使乙○○陷於錯誤，而交付值六百元之褲子予
    甲○○，嗣經丙○○及乙○○至富源旅社詢問後，始知受騙。
二、案經丙○○、乙○○訴由臺東縣警察局移送臺灣臺東地方法院檢察署檢察官偵查
    起訴。
    理  由
一、被告甲○○於警訊時及偵查中固坦承自己因沒有上班，故沒有錢可購物，但仍於
    前揭時地向丙○○、乙○○購買衣褲等事實不諱，惟矢口否認有何詐欺犯行，辯
    稱：是他（們）讓我賒欠的，我沒有說自己是富源旅社老闆娘的女兒，我是說可
    向我母親來收錢云云。然查：被告與富源旅社並無任何關係，業據彭裕容即富源
    旅社經理證述明確（參照警訊卷第四頁）；又被告如何於前揭時地向被害人丙○○、乙○○謊稱係富源旅社老闆及老闆娘之女兒以使丙○○、乙○○陷於錯誤而
    交付衣褲等情，亦據被害人丙○○、乙○○於警訊時證述綦詳（參照警訊卷第二
    、三頁），復經被害人丙○○指認甲○○10x9公分之正、側面照片無誤。以被害
    人二人與被告間並非舊識，若非被告自稱係富源旅社老闆娘的女兒，又豈會讓被
    告賒欠，足證被告施有詐術甚明，再者，被告自承其購買衣褲時已無任何金錢，
    事後亦無給付，其有不法所有之意圖亦堪認定。再參以證人林柳葉即被告之母亦
    證述其女兒甲○○未曾告知自己須代付女兒購買衣褲款項等語（參照偵查卷第四
    頁）；是被告辯稱其向被害人告知可向其母親收錢云云，顯為卸責之詞，不足採
    信。綜右查證，事證明確，被告詐欺犯行至堪認定。
二、核被告所為，係犯刑法第三百三十九條第一項之詐欺取財罪，被告先後二次犯行
    ，時間緊接，方法相同，觸犯構成要件相同之罪，顯係基於概括犯意為之，為連
    續犯，依刑法第五十六條之規定，以一罪論，並加重其刑。爰審酌被告前有多次
    竊盜前科，素行不佳，為貪圖小利，連續二次行使詐術，犯後並無悔意本不宜輕
    縱，惟所詐得財物僅值數百元，所生危害不大等一切情狀，量處如主文所示之刑
    並諭知易科罰金之折算標準，以示懲儆。
三、被告經合法傳喚無正當理由不到庭，本院認本件係應處拘役之案件，不待其陳述
    逕行判決。
據上論斷，應依刑事訴訟法第二百九十九條第一項前段、第三百零六條，刑法第五十
六條、第三百三十九條第一項、第四十一條第一項前段，罰金罰鍰提高標準條例第一
條前段、第二條第一項，判決如主文。
中    華    民    國        九十      年      十      月      三十一    日
                                臺灣臺東地方法院刑事庭
                                    法  官  廖  建  彥
右正本證明與原本無異。
如不服本判決，應於送達後十日內，向本院提出上訴狀（須附繕本）。
「切勿逕送上級法院」
                                    書記官  陳  美  鄉
中    華    民    國        九十      年      十一    月        一      日
附記：
中華民國刑法第三百三十九條第一項：
意圖為自己或第三人不法之所有，以詐術使人將本人或第三人之物交付者，處五年以
下有期徒刑、拘役或科或併科一千元以下罰金。


司法院資訊處製作；財團法人民間司法改革基金會備份。
